Inventaris van het archief van de Stichting Informatie- en Coördinatieorgaan Dienstverlening Oorlogsgetroffenen (ICODO) met taakvoorgangers, (1976) 1977 – 2004 (2005)
Nationaal Archief, Den Haag
- Stukken betreffende bijzondere onderwerpen, 2.
  - Organisatie en personeel, 2.1.
    - Stukken betreffende het inventariseren van reacties van de basisstichtingen over het in oprichting zijnde Stichting Informatie- en Coördinatieorgaan Dienstverlening Oorlogsgetroffenen (ICODO) door het Werk- en Adviescollege (WAC), 1976 - 1978; 48; pak
    - Stukken betreffende het oprichten van de Stichting Informatiecentrum voor door de oorlog getroffenen, 1976 - 1980; 49; pak
    - Jaarverslagen van de Stichting Informatiecentrum voor door de oorlog getroffenen (tot 1 juli 1980), Voorlopig Informatie- en Coördinatie Orgaan Dienstverlening Oorlogsgetroffene (van 1 april 1980 tot 31 december 1981) en de Stichting Informatie- en Coördinatie Orgaan Dienstverlening Oorlogsgetroffenen (ICODO) (1982 - 2004), 1978 - 2004; 50; pak
      Handelingen: 003/10
    - Stukken betreffende het oprichten van de Voorlopige Stichting Informatie, Coördinatie Orgaan Dienstverlening Oorlogsgetroffenen (voorlopige ICODO) per 8 mei 1979, 1979 - 1985; 51; pak
    - Stukken betreffende het wijzigen van de statuten van de Stichting Informatie- en Coördinatieorgaan Dienstverlening Oorlogsgetroffenen (ICODO), 1979 - 1996; 52-55
      Handelingen: 143/133
      - 1979, 52; omslag
      - 1984 - 1985, 53; omslag
      - 1995, 54; pak
      - 1996, 55; omslag
    - Werknota waarin de directeur de doelstellingen van de Stichting Informatie- en Coördinatieorgaan Dienstverlening Oorlogsgetroffenen (ICODO) nader uitwerkt, 1980; 56; stuk
      Handelingen: 003/278
    - Stukken betreffende het oprichten van de Stichting Informatie- en Coördinatieorgaan Dienstverlening Oorlogsgetroffenen (ICODO) per 24 september 1984 (wettelijk gezien), 1981 - 1985; 57; omslag
    - Stukken betreffende het in opdracht van het ministerie onderzoeken en evalueren van de stichting, 1983 - 1993; 58-66
      Handelingen: 003/2
      - Gespreksnotitie ten behoeve van een evaluatieonderzoek naar de Stichting Informatie- en Coördinatieorgaan Dienstverlening Oorlogsgetroffenen (ICODO) uitgevoerd door het Nederlands Instituut voor Maatschappelijk Werk Onderzoek (NIMAWO), 1983, 58; omslag
      - Evaluatieonderzoek over het intern functioneren van het bureau van de Stichting Informatie- en Coördinatieorgaan Dienstverlening Oorlogsgetroffenen (ICODO), 1983 - 1985, 59; pak
      - Verslag van een evaluatieonderzoek naar de functie die de Stichting Informatie- en Coördinatieorgaan Dienstverlening Oorlogsgetroffenen (ICODO) vervult in het totale veld van de hulpverlening aan oorlogsgetroffenen uitgevoerd door het Nederlands Instituut voor Maatschappelijk Werk Onderzoek (NIMAWO), 1985, 60; omslag
      - Evaluatie van het Nederlands Instituut voor Maatschappelijk Werk Onderzoek (NIMAWO)-rapport 'De Stichting Informatie- en Coördinatieorgaan Dienstverlening Oorlogsgetroffenen (ICODO)', 1986, 61; stuk
      - 'Notitie Kanttekeningen bij de structurele coördinatie' van de Stichting Informatie- en Coördinatieorgaan Dienstverlening Oorlogsgetroffenen (ICODO), 1986, 62; stuk
      - Stukken betreffende het onderzoek naar de ervaringen van de oorlogsgetroffenen met de hulpverlening uitgevoerd door het Nederlands Instituut voor Maatschappelijk Werk Onderzoek (NIMAWO) met verslagen van de begeleidingscommissie, 1986 - 1988, 63; omslag
      - Stukken betreffende het tot stand komen van het onderzoek van het Nederlands Instituut voor Maatschappelijk Werk Onderzoek (NIMAWO) naar de ervaringen van oorlogsgetroffenen met de hulpverlening (als voorbereiding op het hoofdonderzoek naar de gang van de oorlogsgetroffenen door de dienstverlening), 1986 - 1988, 64; pak
      - Notitie betreffende de Stichting Informatie- en Coördinatieorgaan Dienstverlening Oorlogsgetroffenen (ICODO) 1992, met bijlagen, 1988, 65; omslag
      - Eindrapport inzake het functioneren van het management van de Stichting Informatie- en Coördinatieorgaan Dienstverlening Oorlogsgetroffenen (ICODO)-organisatie, 1991 - 1993, 66; omslag
    - Stukken betreffende het voeren van een discussie met betrekking tot de strategische notitie over de toekomstige positie van de Stichting Informatie- en Coördinatieorgaan Dienstverlening Oorlogsgetroffenen (ICODO) (Quo Vadis?) alsmede de conclusies van de analyse van het Ministerie op de functies van het ICODO, 1998 - 2000; 67; omslag
    - Onderzoeken met betrekking tot de fusie, samenwerking tussen het Centrum`45, Steunpunt Gezondheidszorg Vluchtelingen (Pharos) en het Informatie- en Coördinatieorgaan Dienstverlening Oorlogsgetroffenen (ICODO), 1999; 68; omslag
      Handelingen: 143/33
    - Rapport: getiteld "Beschrijving van de huidige dienstverlening van de Stichting ICODO", 1999; 69; stuk
      Handelingen: 143/142, 143/338
    - Stukken betreffende het reageren op de notitie Herijking bekostiging begeleidende instellingen met ingang van 2001 van de Directie Verzetsdeelnemers, Vervolgden en Burger-oorlogsgetroffenen (DVVB), 2000; 70; omslag
      Handelingen: 003/281
  - Stukken betreffende taakuitvoering, 2.2.
    - Beleid, 2.2.1.
      - Beleidsnotitie over de taak van de Informatieafdeling en de aanzet tot een beleidsplan voor deze afdeling, 1986; 71; omslag
      - Beleidsplan van de Stichting Informatie- en Coördinatieorgaan Dienstverlening Oorlogsgetroffenen (ICODO), 1987; 72; stuk
      - Werkplan voor 1989 van de Stichting Informatie- en Coördinatieorgaan Dienstverlening Oorlogsgetroffenen (ICODO), 1988; 73; stuk
      - Notitie Beleidsuitgangspunten, 1994; 74; stuk
    - Informatie en advies, 2.2.2.
      - Nota betreffende Burgeroorlogsslachtoffers, 1979; 75; stuk
      - Stukken betreffende het voeren van overleg met de Stichting Pelita over de samenwerking in het algemeen en de situatie van de Indische oorlogsgetroffenen in het bijzonder, 1980 - 1987; 76; omslag
      - Nota betreffende een voorstel tot oprichting van de Stichting Burgeroorlogsgetroffenen aan de Stichting Informatie- en Coördinatieorgaan Dienstverlening Oorlogsgetroffenen (ICODO), 1981; 77; stuk
      - Rapport houdende een inventariserend overzicht van het algemeen maatschappelijk werk en de hulpverlening aan oorlogsgetroffenen in Nederland, 1982; 78; stuk
      - Stukken betreffende ingekomen en uitgaande stukken met betrekking tot de naoorlogse generatie problematiek (kinderen van 'foute' ouders), 1982 - 1991; pak; 79
      - Verslag houdende het advies van de begeleidingscommissie Vooronderzoek Indische Kampkinderen 'Van Aanpassing naar Erkenning, signalen over Indische kampkinderen' alsmede conclusies en aanbevelingen betreffende het eindverslag van het onderzoek, 1983; 80; stuk
      - Verslagen van overleg met de Stichting Joods Maatschappelijk Werk (JMW), 1983 - 1984; 81; omslag
      - Stukken betreffende ingekomen en uitgaande stukken met betrekking tot de uitvoeringspraktijk van de wetten voor oorlogsgetroffenen onder andere de Wet Uitkeringen Burger-oorlogsslachtoffers (afstemmingsoverleg), 1983 - 1987; 82; pak
      - Rapporten, (eind-) verslagen en (eind-) adviezen van stuurgroepen en projectgroepen waarin de stichting ICODO zitting heeft, 1985 - 2000; 83-90
        - Interim-rapport van de Commissie voor de Vereenvoudiging en Coördinatie van de wetten voor Oorlogsgetroffenen, met bijlage, 1985, 83; stuk
          Deze commissie is actor bij handeling 003/154.
        - Voortgangsnota immateriële hulpverlening aan oorlogsgetroffenen, 1986, 84; stuk
        - Rapport getiteld: 'Hulp bij verwerken van geweld (verleden, heden en toekomst) van de Projectgroep Behandeling Oorlogs- en geweldsgetroffenen (PBOG), 1988, 85; stuk
        - Model voor Integrale Hulpverlening aan oorlogs- en geweldsgetroffenen van het Overleg Begeleidende Instellingen, 1993, 86; stuk
        - Uit - (T-) huis; een onderzoek in opdracht van de Stuurgroep Netwerkontwikkeling over de vraag en het aanbod van de psychosociale en medische hulpverlening ten behoeve van asielzoekers en vluchtelingen, 1994, 87; stuk
          Deze stuurgroep is actor in handeling 003-160.
        - Eindverslag van de werkzaamheden van de Stuurgroep Netwerkontwikkeling 1 januari tot 1 juli 1995, 1995, 88; stuk
        - Project Admira (training in hulpverlening na seksueel geweld voor personen en organisaties in voormalig Joegoslavië) in samenwerking met de stichtingen Admira (informatie, advies en projectbegeleiding inzake opvang van vrouwelijke slachtoffers van (seksueel) geweld in voormalig Joegoslavië) en Pharos (steunpunt gezondheidszorg vluchtelingen), 1995 - 2000, 89; pak
        - Eindrapport van de werkgroep voorlichting Wet uitkeringen burgeroorlogsslachtoffers 1940-1945 (WUBO), 1996, 90; stuk
      - Vergaderstukken betreffende het directeurenoverleg met de basisstichtingen (Centrum '45, Sinaï Centrum, Bond van Nederlandse Militaire Oorlogs- en dienstslachtoffers (BNMO), BNMO-centrum, Stichting 1940-1945, Joods Maatschappelijk Werk (JMW), Stichting Pelita, Stichting Dienstverlening Veteranen (SDV) en de Stichting Burgeroorlogsgetroffenen (ingekomen en uitgaande stukken), 1987 - 2001; 91-95
        Niet nader onder te verdelen.
        - 1987, 91; omslag
        - 1989 - 1990, 92; pak
          schimmel in dossier aangetroffen.
        - 1991 - 1992, 93; pak
        - 1994, 94; pak
        - 1995 - 2001, 95; pak
      - Stukken betreffende het voeren van overleg (directeuren) met betrekking tot Aanspreekpunt tweede generatie, alsmede de vergaderstukken van de begeleidingscommissie 'Aanspreekpunt Naoorlogse generatie' (vergadering van 3 juni 1992), 1990 - 1992; 96; omslag
      - Rapport betreffende het onderzoek naar de mogelijk inzetbare capaciteit en deskundigheid van hulpverleningsinstellingen voor oorlogsslachtoffers in het kader van de medische en psycho-sociale hulpverlening aan asielzoekers en vluchtelingen, 1994; 97; stuk
      - Stukken betreffende de notitie 'Aanspreekpunt naoorlogse generatie en de Tijdelijke Vergoedingsregeling Psychotherapie', 1995; 98; omslag
      - Vergaderstukken van de Begeleidingscommissie Aanspreekpunt Na-oorlogse Generatie, 1995 - 2001; 99; pak
      - Correspondentie met het Nationaal Comité 4 en 5 mei met betrekking tot de werkgroep Kransenbeleid (lidmaatschap), 1996 - 1998; 100; pak
      - Nota bestrijding ongewenste intimiteiten en seksuele intimidatie, agressie en geweld, 1997; 101; omslag
        Handelingen: 076/159
      - Ingekomen stukken van de Directie Verzetsdeelnemers, Vervolgden en Burger-oorlogsgetroffenen met betrekking tot voor de Stichting Informatie- en Coördinatieorgaan Dienstverlening Oorlogsgetroffenen (ICODO) relevante regelingen betreffende oorlogsgetroffenen, 1998; 102; omslag
      - Stukken betreffende het doen van een voorstel voor de Informatie- en Coördinatieorgaan Dienstverlening Oorlogsgetroffenen (ICODO)-bijdrage aan de conferentie 'A time to heal; working with aging holocaust survivors' te Toronto in mei 1998, 103; omslag
    - Deskundigheidsbevordering en voorlichting, 2.2.3.
      - Stukken betreffende het ontvangen en het geven van reacties op televisieprogramma's met betrekking tot oorlogsgetroffenen, 1979 - 1984; 104; omslag
      - Stukken betreffende het geven van voorlichting over de Wet Burger-oorlogsgetroffenen, 1980; 105; omslag
      - Nota's, notities en voordrachten met betrekking tot zelfhulpgroepen, 1981 - 1988; 106-114
        - Naar aanleiding van een stafvergadering van de Stichting Informatie- en Coördinatieorgaan Dienstverlening Oorlogsgetroffenen (ICODO) is er een notitie opgesteld met 2 vragen: Wat is onderzoek eigenlijk en waarvoor is het nodig?, bevat tevens 8 onderzoeksvoorstellen, 1982, 106; stuk
        - Voordracht van de heer Leliefeld getiteld "Grenzen aan de solidariteit van onze verzorgingsstaat" uitgesproken op een informatiedag voor kerngroep medewerkers van het Algemeen Burgerlijk Pensioenfonds (ABP) georganiseerd door de Stichting Informatie- en Coördinatieorgaan Dienstverlening Oorlogsgetroffenen (ICODO), 1982, 107; omslag
        - Discussiestuk over procesmatige hulpverlening van het Werk- en Adviescollege (WAC), 1985, 108; stuk
        - Voortgangsverslag van de Adviescommissie Huisartsen, 1985, 109; omslag
        - Onderzoekvoorstel in opdracht van de stichting ICODO getiteld: 'Kinderen van Oorlogsgetroffenen' bevat tevens verslagen van bijeenkomsten van de begeleidingscommissie, 1985 - 1986, 110; omslag
          bevat tevens de notitie over het al dan niet betrekken van de Kinderen van de Nationaal Socialistische Beweging (KNSB) bij het onderzoek.
        - Nota betreffende oorlogsgetroffenen en de Stichting Informatie- en Coördinatieorgaan Dienstverlening Oorlogsgetroffenen (ICODO), 1986, 111; stuk
          Datering bij benadering bepaald.
        - Verslag van de enquête sociaal-juridische begeleiding gehouden onder een groot aantal bureaus voor rechtshulp, rechtswinkels en bureaus van sociale raadslieden, informatie - en adviescentra met als doel een overzicht te krijgen omtrent de daar aanwezige ervaring op het terrein van de rechtshulpverlening aan oorlogsgetroffenen, 1986, 112; stuk
        - Verslag van de praatgroep Indische naoorlogse generatie, 1986, 113; stuk
        - Discussiebijdrage voor de afdeling Voorlichting voor de studiedag van 7 november, 1988, 114; stuk
      - Symposia, studiedagen en (pers-) conferenties, 1983 - 2001; 115-127
        - Verslag van de informatie- en discussiedag getiteld: 'Vrijwilligerswerk voor oorlogsgetroffenen in de jaren tachtig' met afgevaardigden van andere basisstichtingen op het ICODO-bureau te Utrecht gehouden op 18 maart, 1983, 115; stuk
        - Verslag van het 'Medisch Congres Problematiek Oorlogsgetroffenen' gehouden op 30 maart in het Congres Center Leeuwenhorst te Noordwijkerhout, 1985, 116; stuk
        - Verslag van de studieconferentie 'Medische Causaliteit bij Oorlogsgetroffenen 1940-1945' gehouden op 2 mei 1987, 1987, 117; omslag
        - Stukken betreffende het organiseren en verslaan van bijeenkomsten voor de jongere generatie vrijwilligers uit de (vrijwilligers-) organisaties van en voor oorlogsgetroffenen de zogenaamde Mitlandconferenties, 1988 - 1990, 118; omslag
        - Draaiboek bij de cursus 'Hulpverlening bij Oorlogstraumatisering' van het Centrum '45, de Joodse Geestelijke Gezondheidszorg en de Informatie- en Coördinatieorgaan Dienstverlening Oorlogsgetroffenen (ICODO), 1990 - 1991, 119; omslag
        - Verslag van de persconferentie gehouden op 27 februari ter gelegenheid van 10 jaar Stichting Informatie- en Coördinatieorgaan Dienstverlening Oorlogsgetroffenen (ICODO), 1991, 120; omslag
        - Verslag van de studiedag 'Arbeidsongeschiktheid en traumatische (oorlogs-) ervaringen' gehouden op 13 december te Utrecht, 1991, 121; stuk
        - Stukken betreffende het organiseren van de conferentie 'Het ondergedoken kind' gehouden op 23, 24 en 25 augustus te Amsterdam, 1992, 122; omslag
        - 'Oorlogskinderen toen en nu; begeleiding en behandeling van door oorlog of vervolging getraumatiseerde kinderen' gehouden op woensdag 27 maart 1996 te Zwolle, 1995 - 1996, 123; omslag
          tevens poster, brochure en inleiding voor de pers.
        - Stukken betreffende het organiseren van de landelijke ontmoetingsdagen voor de naoorlogse generatie, 1995 - 2001, 124; omslag
          Informatiebundel 'Kinderen van.....', interviews met de naoorlogse generatie.
        - Stukken betreffende het houden van de Landelijke Vrijwilligersdag Informatie- en Coördinatieorgaan Dienstverlening Oorlogsgetroffenen (ICODO) op 13 februari te Utrecht, 1996, 125; omslag
        - Verslag van het symposium met inleiding, impressies van de workshops en een weergave van een gesprek onder leiding van de dagvoorzitter over 'de samenwerking tussen maatschappelijk werkers en vrijwilligers in de praktijk' gehouden op 19 december 1996 te Utrecht, 1996, 126; stuk
        - Cursus voor het personeel van het Mr. L.E. Visserhuis (joods verzorgingstehuis in Scheveningen) over 'De dagelijkse zorg voor overlevenden', 1999, 127; omslag
      - Diverse publicaties van de Stichting Informatie- en Coördinatieorgaan Dienstverlening Oorlogsgetroffenen (ICODO) (brochures), 1983 - 2004; 128; omslag
      - Stukken betreffende de notitie 'De immateriële hulpverlening aan de kinderen van hen die tijdens de Tweede Wereldoorlog aan de zijde van de bezetter stonden', 1985; 129; omslag
      - Documentatiemap voor oorlogsgetroffenen, met in het bijzonder informatie bij de voorlichtingsfilm 'Onvoltooid verleden' (bestemd voor (huis-) artsen) over de problematiek van oorlogsgetroffenen, 1986 - 1987; 130; stuk
        De datering is bij benadering bepaald.
      - Stukken betreffende het instellen en het uitreiken van de Stichting Informatie- en Coördinatieorgaan Dienstverlening Oorlogsgetroffenen (ICODO) -prijs voor inzichtgevende produkties op het gebied van oorlogstraumatisering en traumaverwerking, gericht op een breed publiek, 1994 - 2004; 131; pak
      - Rapport getiteld: 'Aanbod...in beeld' betreffende het vooronderzoek naar de aanbodzijde van de ondersteuning met betrekking tot de gezondheidszorg aan oorlogs- en geweldsgetroffenen door de Reinoud Adviesgroep in opdracht van de stichting ICODO, 1998; 132; stuk
      - Rapport getiteld: 'Kansen voor Samenwerking' in het aanbod van steunfuncties op het terrein van de oorlogs- en geweldsgetroffenen door de Reinoud Adviesgroep in opdracht van de stichting ICODO, 1998; 133; stuk
    - Ondersteuning en deskundigheidsbevordering vrijwilligers, 2.2.4.
      - Algemene correspondentie met betrekking tot het verlenen van subsidie, 1979 - 2000; 134-148
        Handelingen: 003/279
        - 1979 - 1982, 134; pak
        - 1983 - 1984, 135; pak
        - 1985 - 1986, 136; omslag
        - 1987 - 1988, 137; pak
        - 1989, 138; pak
        - 1990, 139; pak
        - 1991, 140; pak
        - 1992, 141; pak
        - 1993, deel I, 142; pak
        - 1993, deel II, 143; pak
        - 1994 - 1995, 144; pak
        - 1996, 145; pak
        - 1997, deel I, 146; pak
        - 1997, deel II, 147; pak
        - 1998 - 2000, 148; omslag
      - Stukken betreffende het verlenen van subsidie aan de grootste vrijwilligersorganisaties, 1980 - 1998; 149-152
        - Stichting Joods Maatschappelijk Werk (JMW) en Stichting Pelita, 1980 - 1987 1974, 149; pak
        - Stichting 1940 - 1945, 1983 - 1985, 150; omslag
        - Stichting Joods Maatschappelijk Werk (JMW) (14.4), 1996 - 1997, 151; omslag
        - Stichting Burger-Oorlogsgetroffenen (14.5), 1996 - 1998, 152; omslag
      - Stukken betreffende het deelnemen, ondersteunen en adviseren bij de bijeenkomsten van de Studiegroep Indische Kampslachtoffers, 1981 - 1983; 153; omslag
      - Nota's, notities met betrekking tot zelfhulpgroepen, 1981 - 1999; 154-159
        - Stichting Informatie- en Coördinatieorgaan Dienstverlening Oorlogsgetroffenen (ICODO) en zelfhulpgroepen, 1981 - 1982, 154; omslag
          bevat 2 notities.
        - Zelfhulpgroepen voor oorlogsgetroffenen, 1983, 155; omslag
        - Het vrijwilligerswerk bij het Joods Maatschappelijk Werk (JMW), 1985, 156; omslag
        - Zelfhulpgroepen 'tweede generatie' en het beleid van de Stichting Informatie- en Coördinatieorgaan Dienstverlening Oorlogsgetroffenen (ICODO), 1986, 157; omslag
        - Het beleid van de Stichting Informatie- en Coördinatieorgaan Dienstverlening Oorlogsgetroffenen (ICODO) met betrekking tot zelfhulpgroepen, 1988, 158; stuk
        - Stukken betreffende de voorbereidingen voor het onderzoek 'Zelfhulpgroepen voor oorlogsgetroffenen en hun verwanten' uitgevoerd door het Trimbos-instituut in opdracht van de Stichting Informatie- en Coördinatieorgaan Dienstverlening Oorlogsgetroffenen (ICODO), 1998 - 1999, 159; omslag
          geen eindrapport.
          Handelingen: 003/17
      - Stukken betreffende het verlenen van subsidie aan vrijwilligersorganisaties, 1988 - 1992; 160-163
        Deze stukken zijn alfabetisch geordend op vrijwilligersorganisatie.
        - A - H*, 1989 - 1990, 160; pak
          *H is tevens de afkorting voor Herdenkingbijeenkomsten.
        - I - L, 1989 - 1990, 161; pak
        - M - S, 1989 - 1990, 162; pak
        - V - Z, 1988 - 1992, 163; omslag
      - Stukken betreffende het verlenen van subsidie aan vrijwilligersorganisaties op code, 1991 - 2004; 164-218, 256
        Subsidie voor activiteiten in het kader van het jubileumjaar 50 jr. bevrijding zitten in een aparte reeks, zie inventarisnummers 224-228.
        - 15.1.1, Vereniging Anti-fascistische Oud verzetsstrijders Nederland Bond van Anti-fascisten, 1992 - 1994, 164; omslag
        - 15.1.3, Bond Ex-geïnterneerden en Gerepatrieerden van Overzee (BEGO), 1992 - 2000, 165; omslag
        - 15.1.4, Bond van Wapenbroeders, 1992 - 1994, 166; omslag
        - 15.1.5, Comité Reünie Banjoe Biroe Kamp, 1992 - 1994, 167; omslag
        - 15.1.6, Comité Birma Siam Spoorwerkers, 1996, 168; omslag
        - 15.1.7, Stichting Comité Herdenking Februaristaking 1941, 1992 - 2000, 169; omslag
        - 15.1.10, Stichting Jongenskamp Baros-6, Tjimahi, 1991 - 1994, 170; omslag
        - 15.1.12, Stichting Comité Vrouwenconcentratiekamp Ravensbrück, 1992 - 2000, 171; omslag
        - 15.1.14, Vereniging Dwangarbeiders Nederland Tweede Wereldoorlog, 1992 - 1999, 172; pak
        - 15.1.15, Nederlandse Vereniging van Pilotenhelpers uit de Tweede Wereldoorlog The Escape, 1992 - 2000, 173; pak
        - 15.1.16, Vereniging Ex-Glodok Geïnterneerden, 1992 - 1996, 174; omslag
        - 15.1.17, Nederlandse Vereniging van Ex-politieke Gevangenen (uit de bezettingstijd), 1992 - 2000, 175; omslag
        - 15.1.18, Stichting Ex-Krijgsgevangenen en nabestaanden Japan (EKNJ), 1992 - 1994, 176; omslag
        - 15.1.19, Vereniging Indië militairen Groningen, 1992, 177; omslag
        - 15.1.21, Stichting Herdenking 15 augustus 1945, 1992 - 1994, 178; omslag
        - 15.1.23, De Indische Pensioenbond, 1992 - 1994, 179; omslag
        - 15.1.24, Indische Vriendenkring Roermond, 1992 - 1995, 180; omslag
        - 15.1.25, Stichting Japanse Ereschulden, 1992 - 1994, 181; omslag
        - 15.1.26, Japans Indische Nakomelingen (JIN), 1994, 182; omslag
        - 15.1.27, Vereniging Kinderen uit de Japanse Bezetting en Bersiap, 1941 - 1949., 183-185; 1992 - 2002
          - 1992 - 1994, 183; pak
          - 1995 - 1996, 184; pak
          - 1997 - 2002, 185; pak
        - 15.1.28, Vereniging Kinderen van Verzetsdeelnemers 1940 - 1945, 1992 - 2002, 186; pak
        - 15.1.29, Kinderen van de Oorlog voor Onderlinge en Maatschappelijke Begeleiding en Integratie (KOMBI), 1992 - 2002, 187; pak
        - 15.1.30, Vereniging Landelijke Kontakt-Groep Verzetsgepensioneerden 1940-1945 (LKG), 1992 - 2000, 188; pak
        - 15.1.31, Stichting herinnering LO-LKP Landelijke Organisatie hulp aan onderduikers - Landelijke Knokploegen, 1997 - 2002, 189; omslag
          Bijbehorende diskette is inv.nr. 256
        - 15.1.31, Stichting herinnering LO-LKP Landelijke Organisatie hulp aan onderduikers - Landelijke Knokploegen, 1997 - 2002, 256; 1 diskette
          Niet raadpleegbaar
        - 15.1.32, Madjoe, Vereniging van oud-militairen van het Koninklijk Nederlands-Indisch leger, 1992 - 1994, 190; omslag
        - 15.1.33, Nationale Federatieve Raad van het Voormalig Verzet Nederland (NFR/VVN), 1992 - 2002, 191; pak
        - 15.1.34, Nationale Federatieve Raad van het Voormalig Verzet, Oost-Azië (NFR/VVN), 1992 - 1995, 192; omslag
        - 15.1.35, Nederlands Auschwitz Comité, 1992 - 1995, 193; omslag
        - 15.1.36, Stichting Nederlands Dachau Comité, 1992 - 1993, 194; omslag
        - 15.1.37, Stichting Nederlandse Slachtoffers Japanse Vrouwenkampen, 1992 - 1994, 195; omslag
        - 15.1.39, Stichting Nederlandse Vriendenkring Sachsenhausen-oud-gevangenen KZ, 1992 - 1995, 196; omslag